臺灣桃園地方法院刑事判決
111年度交簡上字第17號
上  訴  人  
即  被  告  張詠翔


上列上訴人即被告因公共危險案件，不服本院民國110年11月23
日110年度壢交簡字第2350號第一審判決（聲請簡易判決處刑案
號：110年度速偵字第4664號），提起上訴，本院管轄之第二審
合議庭判決如下：
    主      文
上訴駁回。
    事實及理由
一、本案經本院審理結果，認第一審判決認事、用法及量刑均無
    不當，應予維持，並引用第一審判決書記載之事實、證據及
    理由（如附件），並就證據部分補充「被告張詠翔於本院審
    理時之自白」。
二、被告上訴意旨略以：我的薪資微薄，尚有2名子女需要扶養
    ，請求鈞院從輕量刑，減輕我的負擔，以維持日常所需等語
    。
三、經查：
  ㈠按刑之量定，係實體法賦予法院得自由裁量之事項，倘未逾
    越法律所規定之範圍，或濫用其權限，即不得任意指為違法
    （最高法院75年台上字第7033號判例意旨參照）。且在同一
    犯罪事實與情節，如別無其他加重或減輕之原因，下級審量
    定之刑，亦無過重或失輕之不當情形，則上級審法院對下級
    審法院之職權行使，原則上應予尊重（最高法院85年度台上
    字第2446號判決意旨參照）。本案原審審酌被告明知酒精成
    分對人之意識能力具有不良影響，酒後駕車對一般往來之公
    眾及駕駛人自身皆具有高度危險性，並當知酒後駕車為近年
    交通事故發生之主因，竟漠視自身及公眾安全，於飲用酒類
    致不能安全駕駛動力交通工具之狀態下，猶仍駕駛自用小客
    車上路，而為警攔查，測得其吐氣所含酒精濃度為每公升0.
    25毫克，業已達法定每公升0.25毫克，所為實屬不該；又其
    犯後始終坦承犯行，態度尚佳，然被告於本件酒後駕車犯行
    前已曾有因不能安全駕駛致交通危險案件，經論罪科刑之前
    案紀錄，素行難認良好；復衡酌其所駕駛動力交通工具為自
    用小客車、飲酒後至駕駛上路所經過之時間、行駛之距離、
    行經之路段等客觀危害性程度，暨其自述高中畢業之智識程
    度、業工、家境勉持之家庭經濟狀況等一切情狀，並適用累
    犯加重之規定後，量處被告有期徒刑5月，並諭知有期徒刑
    如易科罰金，以新臺幣1千元折算1日，其量刑及所諭知之易
    科罰金折算標準均稱允當。又被告行為時之酒後駕車公共危
    險罪之法定刑度為「2年以下有期徒刑」，而原審僅判處被
    告有期徒刑5月，判處之刑度與本罪名法定最高刑度比較，
    亦有相當差距，既未逾越法定刑度，復未濫用自由裁量之權
    限，所為量刑核無不當或違法，且無輕重失衡之情形，依上
    開最高法院判例、判決意旨，不得遽指為違法。
  ㈡綜上，原審判決核其認事用法俱無不當，其量刑亦未逾越法
    律所規定之範圍，且尚稱允當，被告以上情請求撤銷原判決
    ，為無理由，應予駁回。另本院僅諭知易科罰金之折算標準
    ，將來是否准予易科罰金、易科之罰金可否分期繳納、至何
    處執行或是否暫緩執行，均屬案件確定後執行檢察官之權限
    ，被告應於本案確定後向執行檢察官聲請，併此指明。
據上論斷，應依刑事訴訟法第455條之1第1項、第3項、第373條
、第368條，判決如主文。
本案經檢察官李旻蓁聲請簡易判決處刑，經檢察官李孟亭到庭執
行職務。
中    華    民    國   111     年     3    月    28   日
                  刑事第五庭審判長法  官  呂世文
                                  法  官  陳郁融
                                  法  官  曾淑君
以上正本證明與原本無異。
不得上訴。
　　　　　　　　　　　　　　　    書記官　李玉華 
中　　華　　民　　國　　111 　年　　3 　　月　　28　　日



附件：
臺灣桃園地方法院刑事簡易判決
                                 110年度壢交簡字第2350號
聲  請　人　臺灣桃園地方檢察署檢察官
被　　　告　張詠翔　男　民國00年0月00日生
                    身分證統一編號：Z000000000號　　
                    住桃園市○○區○○○街000號
上列被告因公共危險，經檢察官聲請以簡易判決處刑（110 年度
速偵字第4664號），本院判決如下：
    主  文
張詠翔犯不能安全駕駛動力交通工具罪，累犯，處有期徒刑伍月
，如易科罰金，以新臺幣壹仟元折算壹日。
    事實及理由
一、張詠翔於民國110 年10月25日16時許至同日16時30分許許止
    ，於新北市新莊區中港一路之某工地內飲酒後，明知飲酒後
    已達不得駕駛動力交通工具之程度，仍基於酒後駕駛動力交
    通工具之犯意，於同日22時許自前開處所駕駛車牌號碼00-0
    000 號自用小客車上路，並於同日23時15分許，行經桃園市
    平鎮區平東路666 巷口遭警攔檢，並於同日23時35分許經員
    警當場對其施以吐氣酒精濃度測試，測得其吐氣酒精濃度達
    每公升0.25毫克。
二、案經桃園市政府警察局平鎮分局報告臺灣桃園地方檢察署檢
    察官偵查後聲請以簡易判決處刑。
三、上開犯罪事實，業據被告張詠翔於警詢及偵查中均坦承不諱
    （見偵字卷第23頁至第25頁，第61頁正反面），並有酒精測
    定紀錄表、桃園市政府警察局舉發違反道路交通管理事件通
    知單在卷可憑（見偵字卷第37頁、第39頁），足認被告之任
    意性自白與事實相符，應堪採信。是以，本案事證明確，被
    告犯行堪以認定，應予依法論科。
四、論罪科刑：
  ㈠核被告所為，係犯刑法第185 條之3 第1 項第1 款之不能安
    全駕駛動力交通工具罪。
  ㈡按刑法第47條第1 項規定：「受徒刑之執行完畢，或一部之
    執行而赦免後，5 年以內故意再犯有期徒刑以上之罪者，為
    累犯，加重本刑至二分之一。」有關累犯加重本刑部分，不
    生違反憲法一行為不二罰原則之問題。惟其不分情節，基於
    累犯者有其特別惡性及對刑罰反應力薄弱等立法理由，一律
    加重最低本刑，於不符合刑法第59條所定要件之情形下，致
    生行為人所受之刑罰超過其所應負擔罪責之個案，其人身自
    由因此遭受過苛之侵害部分，對人民受憲法第8 條保障之人
    身自由所為限制，不符憲法罪刑相當原則，牴觸憲法第23條
    比例原則。於此範圍內，有關機關應自本解釋公布之日起2
    年內，依本解釋意旨修正之。於修正前，為避免發生上述罪
    刑不相當之情形，法院就該個案應依本解釋意旨，裁量是否
    加重最低本刑，司法院大法官會議釋字第775 號解釋意旨可
    資參照。至如何能避免發生「罪刑不相當」之情形，自應審
    酌犯罪行為人之前、後案之犯罪類型、行為態樣是否相同或
    類似；前案執行完畢與後案發生之時間相距長短；前案是故
    意或過失所犯；前案執行是入監執行完畢，抑或易科罰金或
    易服社會勞動而視為執行完畢；前、後案對於他人生命、身
    體、財產等法益侵害情形如何等具體個案各種因素，再兼衡
    後案犯罪之動機、目的、計畫、犯罪行為人之年齡、性格、
    生長環境、學識、經歷、反省態度（即後案之行為內涵及罪
    責是否明顯偏低）等情綜合判斷，以觀其有無特別惡性或對
    刑罰反應力薄弱而決定是否依累犯規定加重最低本刑（最高
    法院108 年度台非字第176 號判決意旨參照）。經查，被告
    前因公共危險案件，經本院以106 年壢交簡字第702 號判決
    判處有期徒刑3 月確定，嗣於106 年7 月12日因易科罰金執
    行完畢，此有臺灣高等法院被告前案紀錄表在卷可查，其於
    有期徒刑執行完畢後5 年內，故意再犯本件有期徒刑以上之
    罪，已符刑法第47條第1 項之累犯要件。再參酌前揭說明，
    被告上開前案紀錄所犯為不能安全駕駛致交通危險罪，與本
    次犯行罪質、型態均相同，足認其對此類案件有特別惡性及
    對刑罰反應力薄弱之情，當無因加重本刑致生其所受刑罰超
    過其所應負擔罪責之虞，爰依刑法第47條第1 項規定加重其
    刑。
  ㈢爰以行為人之責任為基礎，審酌被告明知酒精成分對人之意
    識能力具有不良影響，酒後駕車對一般往來之公眾及駕駛人
    自身皆具有高度危險性，並當知酒後駕車為近年交通事故發
    生之主因，竟漠視自身及公眾安全，於飲用酒類致不能安全
    駕駛動力交通工具之狀態下，猶仍駕駛自用小客車上路，而
    為警攔查，測得其吐氣所含酒精濃度達每公升0.25毫克，業
    已達法定每公升0.25毫克，所為實屬不該，雖未造成人員傷
    亡，然確有因此發生交通事故；又其犯後始終坦承犯行，態
    度尚佳，然被告於本件酒後駕車犯行前已有曾因不能安全駕
    駛致交通危險案件，經論罪科刑之前案紀錄，素行難認良好
    ；復衡酌其所駕駛動力交通工具為自用小客車、飲酒後至駕
    駛上路所經過之時間、行駛之距離、行經之路段等客觀危害
    性程度，暨其自述高中畢業之智識程度、業工、家境勉持之
    家庭經濟狀況等一切情狀（見偵字卷第23頁），量處如主文
    所示之刑，並諭知易科罰金之折算標準。
五、依刑事訴訟法第449條第1項前段、第3項，刑法第185條之3
    第1 項第1 款、第47條第1 項、第41條第1 項前段，刑法施
    行法第1 條之1 第1 項，逕以簡易判決處刑如主文。
六、如不服本判決，得自收受送達之翌日起20日內，向本院提出
    上訴狀（須附繕本），上訴於本院合議庭。本案經檢察官李
    旻蓁聲請以簡易判決處刑。
中　　華　　民　　國　110 　　年　　11　　月　　23　　日
                  刑事第七庭    法　官　方楷烽
以上正本證明與原本無異。
如不服本判決，應於判決送達後20日內向本院提出上訴狀（應附
繕本）。
                                書記官　廖子婷
中　　華　　民　　國　 110　　年　　11　　月　　24　　日
附錄本案論罪法條全文：
中華民國刑法第185條之3
駕駛動力交通工具而有下列情形之一者，處 2 年以下有期徒刑
，得併科 20 萬元以下罰金：
一、吐氣所含酒精濃度達每公升零點二五毫克或血液中酒精濃度
    達百分之零點零五以上。
二、有前款以外之其他情事足認服用酒類或其他相類之物，致不
    能安全駕駛。
三、服用毒品、麻醉藥品或其他相類之物，致不能安全駕駛。
因而致人於死者，處 3 年以上 10 年以下有期徒刑；致重傷者
，處 1 年以上 7 年以下有期徒刑。
曾犯本條或陸海空軍刑法第 54 條之罪，經有罪判決確定或經緩
起訴處分確定，於五年內再犯第 1 項之罪因而致人於死者，處
無期徒刑或 5 年以上有期徒刑；致重傷者，處 3 年以上 10 年
以下有期徒刑。